【裁判字號】    99,台上,2834
【裁判日期】    990506
【裁判案由】    違反毒品危害防制條例
【裁判全文】
最高法院刑事判決            九十九年度台上字第二八三四號
上  訴  人  甲○○
選任辯護人  林漢章律師
上列上訴人因違反毒品危害防制條例案件，不服台灣高等法院花
蓮分院中華民國九十七年五月二十七日第二審判決（九十七年度
上訴字第七四號，起訴案號：台灣台東地方法院檢察署九十三年
度偵字第二五九二號），提起上訴，本院判決如下：
    主  文
上訴駁回。
    理  由
按刑事訴訟法第三百七十七條規定：上訴於第三審法院，非以判
決違背法令為理由不得為之；是提起第三審上訴，應以原判決違
背法令為理由，係屬法定要件；如果上訴理由書狀並未依據卷內
訴訟資料具體指摘原判決不適用何種法則或如何適用不當，或所
指摘原判決違法情事顯與法律規定得為第三審上訴理由之違法情
形不相適合時，均應認其上訴為違背法律上之程式，予以駁回。
本件原判決維持第一審論處上訴人甲○○連續販賣第二級毒品罪
刑（處有期徒刑七年二月，並為相關從刑之宣告）部分之判決，
駁回上訴人就該部分在第二審之上訴（上訴人被訴轉讓禁藥部分
，另經第一審判決無罪確定），已併引用第一審判決書之記載，
詳敘調查證據之結果及證據取捨並認定事實之理由；所為論斷，
均有卷存證據資料可資覆按。從形式上觀察，原判決並無違背法
令之處。上訴人之上訴意旨略稱：行政院海岸巡防署海岸巡防總
局東部地區巡防局台東機動查緝隊（下稱巡防局台東查緝隊）查
緝員孫文傑於民國九十三年六月十八日詢問及檢察官於九十三年
六月十八日、同年十二月十七日訊問上訴人時，均以證人保護法
第十四條減輕或免除其刑之規定，誘使上訴人配合陳述。第一審
法院既認該證人保護法條文在本件不適用，則上訴人於巡防局台
東查緝隊及檢察官偵查中之自白應係出於不正之方法。原審未對
此加以調查，復未依刑事訴訟法第一百五十八條之四規定，說明
此違法取得之證據有無證據能力，併有應於審判期日調查之證據
未予調查及判決理由不備之違法等語。
惟查：原判決已併引用第一審判決書理由欄之記載，依憑上訴人
於警詢（即巡防局台東查緝隊詢問）、偵查及第一審之供述，證
人李嘉雲、陳水先（原巡防局台東查緝隊查緝員）之證詞，卷附
慈濟大學濫用藥物檢驗中心九十三年十一月四日慈藥字第９３１
１０４１５號函及所附檢驗報告、扣押物品目錄、照片暨扣案之
第二級毒品甲基安非他命等各項證據資料，詳敘認定上訴人有本
件連續販賣第二級毒品予李嘉雲、廖雄山、莊水生等犯行之理由
。並就上訴人否認犯罪所辯：其係因巡防局台東查緝隊及檢察官
稱「可免除其刑」，始配合承認販賣犯行；又其供出前手吳桂郎
，且已破獲，應可減輕其刑等語，認如何與事實不符而俱無足採
等情，予以指駁（見原判決事實及理由欄二）。經核原判決採證
認事並無違反經驗法則、論理法則，亦無任意推定犯罪事實、違
背證據法則、查證未盡、判決理由不備、理由矛盾、不適用法則
或適用法則不當之違誤。且依卷內資料，上訴人於第一審準備程
序及審判期日，對於其被訴連續販賣第二級毒品之犯罪事實自白
並已分別陳稱「承認犯行」（見第一審卷第五０、一四０頁）。
除去上訴人於巡防局台東查緝隊查緝員及檢察官偵查中之自白，
仍無礙於上訴人本件連續販賣第二級毒品犯罪事實之認定；原判
決縱未就上訴人於巡防局台東查緝隊及檢察官偵查中自白之任意
性為調查及對各該自白之證據能力為論述而有欠嚴謹，然於判決
本旨並無影響，依刑事訴訟法第三百八十條之規定，自不得執為
上訴第三審之理由。上訴意旨所指云云，顯非依據卷內訴訟資料
具體指摘原判決有何違背法令之情形，徒憑己見，任意指摘，核
與法律規定得為第三審上訴理由之違法情形不相適合。應認上訴
人之上訴為違背法律上之程式，予以駁回。
據上論結，應依刑事訴訟法第三百九十五條前段，判決如主文。
中    華    民    國  九十九  年    五    月    六    日
                      最高法院刑事第七庭
                          審判長法官  林  永  茂
                                法官  蘇  振  堂
                                法官  蕭  仰  歸
                                法官  林  立  華
                                法官  劉  介  民
本件正本證明與原本無異
                                      書  記  官
中    華    民    國  九十九  年    五    月    十    日
                                                      Ｅ

司法院資訊處製作；財團法人民間司法改革基金會備份。
